【裁判字號】    91,抗,1
【裁判日期】    901130
【裁判案由】    聲請定其易科罰金之折算標準
【裁判全文】
臺灣高等法院高雄分院刑事裁定    九十一年度抗字第一號
    抗  告  人  甲○○
右抗告人因聲請定其易科罰金之折算標準案件，不服臺灣高雄地方法院中華民國九十
年十一月三十日裁定（九十年度聲字第三三００號）提起抗告，本院裁定如左：
      主      文
抗告駁回。
      理      由
一、本案經本院審理結果，認原審裁定並無不當，應予維持，並引用原審裁定書之理
    由。
二、抗告意旨略以抗告人雖犯重利罪，那是在八十三年間，官司拖延七年餘才結案，
    抗告人判處有期徒刑五月，業已於九十年十月間四處貸款湊足罰金繳納，原本抗
    告人現以臨時鐵工賺錢欲還他人，現又須再繳納罰金（五月），抗告人哪有錢繳
    納，前重利罪一拖七、八年，那本件違反稅捐法也應該拖七、八年，湊足罰金再
    繳等語。
三、經查抗告人是否有錢易科罰金，以及是否拖延七、八年再執行，乃執行時檢察官
    審酌事項，執此抗告核無理由，應予駁回。
四、據上論結，應依刑事訴訟法第四百十二條，裁定如主文。
中    華    民    國     九十一     年       一       月      十五      日
                              臺灣高等法院高雄分院刑事第九庭
                                  審判長法官  張明松
                                        法官  任森銓
                                        法官  江泰章
右正本證明與原本無異。
不得再抗告。
                                      書記官  郭榮芳
中    華    民    國     九十一     年       一       月       十七     日
                                                                        Ｋ
附件：
臺灣高雄地方法院刑事裁定                          九十年度聲字第三三號
    聲  請  人  臺灣高雄地方法院檢察署檢察官
    受  刑  人  甲○○  女，四十一歲（民國○○○年○月○○○日生）
                        身分證統一編號：Ｅ二二一二一一一號
                        住高雄市○○區○○路九九巷十五弄一號
右聲請人因受刑人甲○○違反稅捐稽徵法等案件，聲請定其易科罰金之折算標準（九
十年度執聲字第一八八０號），本院裁定如左：
    主    文
甲○○明知為不實之事項而填製會計憑證，處有期徒刑貳月，如易科罰金，以佰元
折算壹日；又公司負責人，為納稅義務人以詐術逃漏稅捐，處有期徒刑肆月，如易科
罰金，以佰元折算壹日；應執行有期徒刑伍月，如易科罰金，以佰元折算壹日。
    理    由
一、按中華民國九十年一月四日修正、同年月十日經總統公布施行之刑法第四十一條
    規定：「犯最重本刑為五年以下有期徒刑以下之刑之罪，而受六個月以下有期徒
    刑或拘役之宣告，因身體、教育、職業、家庭之關係或其他正當事由，執行顯有
    困難者，得以一元以上三元以下折算一日，易科罰金。但確因不執行所宣告之刑
    ，難收矯正之效，或難以維持法秩序者，不在此限。」「併合處罰之數罪，均有
    前項情形，其應執行之刑逾六月者，亦同」；同法施行法第三條之一規定：「刑
    法第四十一條之規定，中華民國九十年一月四日刑法修正施行前已裁判確定之處
    罰，未執行或執行未完畢者，亦適用之。」「未諭知得易科罰金之處罰者，亦同
    。」又前述易科罰金之折算標準，業據罰金罰鍰提高標準條例第二條前段規定，
    就其原定數額提高為一百倍折算一日，而判決如漏未記載易科罰金，執行顯有困
    難者，被告及檢察官均有聲請權，司法院院字第一三五六號亦著有解釋可資參照
    。
二、本件聲請意旨略以：受刑人甲○○因違反稅捐稽徵法等案件，經本院於八十九年
    十二月二十二日以八十九年度訴字第二一二五號判處有期徒刑二月、四月，應執
    行有期徒刑五月，緩刑二年，然並未諭知易科罰金之折算標準，而受刑人尚未執
    行或執行未完畢，為此聲請裁定易科罰金之折算標準等語。
三、經查，本件受刑人係分別違反稅捐稽徵法第四十七條第一款、第四十一條、商業
    會計法第七十一條第一款，經本院於八十九年十二月二十二日判處有期徒刑二月
    、四月，應執行有期徒刑五月，緩刑二年確定，有本院八十九年度訴字第二一二
    五號刑事判決可稽，確係於刑法第四十一條修正施行前已裁判確定犯最重本刑為
    五年以下有期徒刑以下之刑之罪，而受六個月以下有期徒刑之宣告，且尚未執行
    及諭知得易科罰金之處罰，揆諸首揭說明，聲請人之聲請，要無不合，自應准許
    ，爰依首揭規定，諭知易科罰金之折算標準。
四、依刑事訴訟法第二百二十條，修正後刑法第四十一條第一項，修正後刑法施行法
    第三條之一，罰金罰鍰提高標準條例第二條，裁定如主文。
中    華    民    國      九十      年      十一       月      三十     日
                              臺灣高雄地方法院刑事第三庭
                                    法  官  洪  文  慧
右正本證明與原本無異。
如不服本裁定，應於裁定送達後五日內，向本院提出抗告狀。
                                    書記官  蔡  維    容
中    華    民    國      九十      年      十一       月      三十     日


司法院資訊處製作；財團法人民間司法改革基金會備份。
